【裁判字號】    92,易,1109
【裁判日期】    921201
【裁判案由】    毒品危害防制條例
【裁判全文】
臺灣彰化地方法院刑事判決                        九十二年度易字第一一九號
    公  訴  人  臺灣彰化地方法院檢察署檢察官
    被      告  甲○○
右列被告因違反毒品危害防制條例案件，經檢察官提起公訴（九十二年度毒偵字第一
六八五號），及移
第二百七十三條之一第一項之情形，而改依簡式審判程序判決如左：
        主  文
甲○○連續施用第二級毒品，處有期徒刑捌月。
        事  實
一、甲○○曾於民國八十九年九月間及九十年四月間分別因施用毒品案件，經本院分
    別以八十九年度毒聲字第四四九五號及九十年度毒聲字第一六三八號裁定送勒戒
    處所觀察、勒戒後，均認無繼續施用毒品之傾向，分別由台灣彰化地方法院檢察
    署檢察官於八十九年十月六日，以八十九年度毒偵字第三八二六號及九十年七月
    二十三日，以九十年度毒偵緝字第三八四號、第三八五號為不起訴處分確定。仍
    不知悔改，復基於施用第二級毒品之概括犯意，自九十二年六月一日二十二時許
    起，至九十二年十一月十一日十七、八時許，連續在其位於彰化縣溪湖鎮○○里
    ○○街一二九巷五號住處、彰化縣員林鎮○○路○段七八０號九樓九之二十室、
    台中縣大肚鄉○○路一一一號華倫汽車旅館一０五室，及彰化縣境內某地公廁等
    處，以將甲基安非他命置於玻璃管內，再以火燒烤而吸其煙霧之方式，約二、三
    天一次，施用第二級毒品甲基安非他命多次。嗣分別於九十二年六月三日十一時
    許，在彰化縣員林鎮○○路○段七八０號九樓二十室為警查獲，及於九十二年六
    月十四日九時三十分許，在彰化縣員林鎮○○里○○街二十四號五樓之九室內為
    警查獲，經其同意採集尿液經送驗結果，分別呈甲基安非他命陽性反應，及於本
    院審理時自白，始查悉上情。
二、案經彰化縣警察局員林分局報請台灣彰化地方法院檢察署檢察官偵查起訴，及移
    送併辦，本院認有刑事訴訟法第二百七十三條之一第一項之情形，而改依簡式審
    判程序審理。
        理  由
一、按除被告所犯為死刑、無期徒刑、最輕本刑為三年以上有期徒刑之罪或高等法院
    管轄第一審案件者外，於前條第一項程序進行中，被告先就被訴事實為有罪之陳
    述時，審判長得告知被告簡式審判程序之旨，並聽取當事人、代理人、辯護人及
    輔佐人之意見後，裁定進行簡式審判程序；除簡式審判程序及簡易程序案件外，
    第一審應行合議審判，刑事訴訟法第二百七十三條之一第一項、第二百八十四條
    之一分別定有明文。本件被告甲○○所涉係死刑、無期徒刑、最輕本刑為三年以
    上有期徒刑之罪或高等法院管轄第一審案件以外之罪，並於本院行準備程序時就
    被訴事實為有罪之陳述，本院合議庭依前揭規定，經評議結果，裁定改由一名法
    官獨任行簡式審判程序，先予敘明。
二、右揭犯罪事實，業據被告甲○○於警訊中及本院審理時坦承不諱，且其被查獲後
    為警採集之尿液，經分別送請彰化縣衛生局檢驗及銓昕科技股份有限公司複驗結
    果，分別呈甲基安非他命及安非他命類陽性反應，有彰化縣衛生局九十二年六月
    十六日煙檢字第九二一二一一號及九十二年六月二十日煙檢字第九二一二五九號
    煙毒尿液檢驗成績書、銓昕科技股份有限公司九十二年七月十一日報告編號00
    00000號濫用藥物尿液檢驗報告各一紙在卷可按，被告之自白堪以採信。本
    件事證明確，被告犯有施用毒品之犯行應堪認定。
三、又被告曾於八十九年九月間及九十年四月間分別因施用毒品案件，經本院分別以
    八十九年度毒聲字第四四九五號及九十年度毒聲字第一六三八號裁定送勒戒處所
    觀察、勒戒後，均認無繼續施用毒品之傾向，分別由台灣彰化地方法院檢察署檢
    察官於八十九年十月六日，以八十九年度毒偵字第三八二六號及九十年七月二十
    三日，以九十年度毒偵緝字第三八四號、第三八五號為不起訴處分確定等情，有
    台灣高等法院被告全國前案紀錄表及臺灣彰化地方法院檢察署刑案資料查註紀錄
    表等資料在卷足憑，顯係於前案施用毒品經二次觀察、勒戒後，認無繼續施用毒
    品之傾向，由檢察官為二次不起訴處分後，五年內再犯本件施用毒品罪，應予依
    法論科。
四、核被告所為，係犯毒品危害防制條例第十條第二項之施用第二級毒品罪。被告持
    有第二級毒品之低度行為應為其施用之高度行為吸收，不另論罪，並予敘明。被
    告先後多次施用第二級毒品甲基安非他命之犯行，時間緊接，所犯又係構成要件
    相同之罪名，顯係基於概括犯意反覆為之，為連續犯，應依刑法第五十六條之規
    定論以一罪，並加重其刑。又檢察官移送併辦及被告自白自九十二年六月一日二
    十二時許起，至九十二年十一月十一日止，施用第二級毒品甲基安非他命部分之
    犯行，除已起訴之部分外，其餘部分雖未據起訴，然與起訴有罪部分有連續犯之
    裁判上一罪關係，本院自得一併審究。爰審酌被告觀察、勒戒之次數、施用之期
    間、動機、目的、不知珍惜身體，犯罪所生危害，犯後態度等一切情狀，量處如
    主文所示之刑，以示懲處。
據上論斷，應依刑事訴訟法第二百七十三條之一第一項、第二百九十九條第一項前段
，毒品危害防制條例第十條第二項，刑法第十一條前段、第五十六條，判決如主文。
本案經檢察官黃玉琪到庭執行職務。
中      華      民      國      九十二      年      十二    月    一    日
                                臺灣彰化地方法院刑事第一庭
                                    法      官  陳  秋  錦
右正本證明與原本無異。
如不服本判決，應於判決送達後十日內，向本院提出上訴狀（須附繕本）。
                                    法院書記官  于  淑  真
中      華      民      國      九十二      年      十二    月    一    日
毒品危害防制條例第十條
施用第一級毒品者，處六月以上五年以下有期徒刑。
施用第二級毒品者，處三年以下有期徒刑。


司法院資訊處製作；財團法人民間司法改革基金會備份。
